【裁判字號】    95,上易,454
【裁判日期】    950524
【裁判案由】    侵占
【裁判全文】
臺灣高等法院刑事判決                 95年度上易字第454號
    上  訴  人
    即  被  告  甲○○
上列上訴人因業務侵占案件，不服臺灣臺北地方法院95年度易字
第9號，中華民國95年1月26日第一審判決（起訴案號：臺灣臺北
地方法院檢察署94年度偵字第22412號），提起上訴，本院判決
如下：
    主  文
上訴駁回。
    事實及理由
一、本案經本院審理結果，認第一審以上訴人即被告甲○○連續
    意圖為自己不法之所有，而侵占對於業務上所持有之物，處
    有期徒刑9月。其認事、用法及量刑均無不當，應予維持，
    並引用第一審判決書記載之事實、證據及理由（如附件）。
二、被告上訴意旨略以：原審量刑過重云云。惟查，原審已於理
    由欄第二項詳細說明被告先後多次業務侵占犯行，時間緊接
    ，方法相同，觸犯構成要件相同之罪名，顯係基於概括犯意
    而為之，為連續犯，應依刑法第56條之規定論以一罪，並加
    重其刑。並敘明被告前於93年間犯業務侵占罪，經原審以94
    年度簡字第2513號判處有期徒刑7月，緩刑2年確定，有判決
    一件、本院被告前案紀錄表一件在卷可憑，其距前案犯罪時
    間1年餘後又再利用業務上之便利侵占所持有之告訴人全勝
    公司之款項達159萬5631元，影響該公司之權益，於犯後亦
    未能償還告訴人全勝公司，然念其於犯罪後尚能坦承犯行，
    及其品行、犯罪動機、目的、手段等一切情狀，量處有期徒
    刑9月。原判決就量刑輕重之準據既已論敘綦詳，被告上訴
    意旨指摘原審量刑過重，其上訴為無理由，應予駁回。
據上論斷，應依刑事訴訟法第373條、第368條，判決如主文。
本案經檢察官邱美育到庭執行職務。
中    華    民    國    95    年    5     月    24    日
                  刑事第八庭審判長法  官  鄭文肅
                                  法  官  江國華
                                  法  官  楊炳禎
以上正本證明與原本無異。
不得上訴。
                                  書記官  廖素花
中    華    民    國    95    年    5     月    24    日
附錄本案論罪科刑法條全文
刑法第三百三十六條第二項
對於業務上所持有之物，犯前條第一項之罪者，處六月以上五年
以下有期徒刑，得併科三千元以下罰金。
附件
【裁判字號】 95 , 易 , 9
【裁判日期】 950126
【裁判案由】 業務侵占
【裁判全文】
臺灣臺北地方法院刑事判決                 95年度易字第9號
    公  訴  人  臺灣臺北地方法院檢察署檢察官
    被      告  甲○○
上列被告因業務侵占案件，經檢察官提起公訴（九十四年度偵字
第二二四一二號），因被告於本院準備程序中為有罪之陳述，嗣
經本院合議庭裁定以簡式審判程序審理，本院判決如下：
    主  文
甲○○連續意圖為自己不法之所有，而侵占對於業務上所持有之
物，處有期徒刑玖月。
    事  實
 一、甲○○於民國九十四年一月三日起至同年八月十三日止，
     擔任全勝汽車股份有限公司（下稱全勝公司）松江分公司
     之汽車銷售人員，其工作內容除銷售車輛外，亦包括代全
     勝公司收受客戶繳納之購車款項、配件款及保險費，為從
     事業務之人，竟基於意圖為自己不法所有之概括犯意，於
     九十四年七月間，先後向如附表所示全勝公司之客戶黃文
     琪等十人收取車款、配件款及保險費後，易持有為所有，
     連續將上揭款項侵吞入己計十次，總金額達新台幣（下同
     ）一百五十九萬五千六百三十一元，得款私自花用殆盡，
     嗣於九十四年八月九日全勝公司未獲付款而詢問甲○○，
     其坦承挪用上開款項，始悉上情。
二、案經全勝公司訴由臺灣臺北地方法院檢察署檢察官偵查起訴
    ，因甲○○於本院準備程序中為有罪之陳述，嗣經本院合議
    庭裁定以簡式審判程序審理。
    理  由
一、前揭事實，業據被告甲○○於本院審理中坦承不諱，核與告
    訴人全勝公司之代理人洪清波、陳伊甄律師、乙○○指訴情
    節相符，復有告訴人全勝公司提出之侵占金額明細表一件、
    律師函一件、掛號回執一件、被告出具之切結書二件等影本
    附卷可憑，足徵被告出於任意性之自白與事實相符。本件事
    證明確，被告犯行，洵堪認定。
二、被告於前開期間擔任全勝公司之汽車銷售業務員，負責銷售
    車輛、收受客戶繳納之購車款項、配件款及保險費等業務，
    為從事業務之人。核被告將所收取如附表所示款項予以侵占
    入己之行為，係犯刑法第三百三十六條第二項之業務侵占罪
    。又其先後多次業務侵占犯行，時間緊接，方法相同，觸犯
    構成要件相同之罪名，顯係基於概括犯意而為之，為連續犯
    ，應依刑法第五十六條之規定論以一罪，並加重其刑。爰審
    酌被告前於九十三年間犯業務侵占罪，經本院以九十四年度
    簡字第二五一三號判處有期徒刑七月，緩刑二年確定，有判
    決一件、台灣高等法院被告前案紀錄表一件在卷可憑，其距
    前案犯罪時間一年餘後又再利用業務上之便利侵占所持有之
    告訴人全勝公司之款項達一百五十九萬五千六百三十一元，
    影響該公司之權益，於犯後亦未能償還告訴人全勝公司，然
    念其於犯罪後尚能坦承犯行，及其品行、犯罪動機、目的、
    手段等一切情狀，量處如主文所示之刑。
據上論斷，應依刑事訴訟法第二百七十三條之一第一項、第二百
九十九條第一項前段，刑法第五十六條、第三百三十六條第二項
，罰金罰鍰提高標準條例第一條前段，判決如主文。
本案經檢察官張書華到庭執行職務。
中    華    民    國    95    年    1    月    26    日
                  臺灣臺北地方法院刑事第四庭
                        法  官  黃雅芬
如不服本判決，應於判決送達後十日內向本院提出上訴狀（應抄
附繕本）。告訴人或被害人如對於本判決不服者，應具備理由請
求檢察官上訴，其上訴期間之計算係以檢察官收受判決正本之日
期為準。
                        書記官  林碧華
中    華    民    國    95    年    1     月    26    日
附表
編號    客戶姓名      侵占金額（新臺幣）
  1     黃文琪        車款7萬6,000元、保險費
                      3,375元，共10萬9,375元
  2     孫春燕        車款77萬6,000元
  3     王秀晴        車款19萬6,000元、配件款
                      4,995元，共20萬995元
  4     歐正基        車款32萬6,000元、配件款
                      890元，共33萬6,890元
  5     連添福        配件款1萬9,130元、保險費
                      3,553元，共2萬2,683元
  6     張月杏        車款12萬2,000元
  7     馮月梅        配件款6,570元
  8     力研          配件款4,400元
  9     周朝剛        配件款4,800元
  10    張月杏        保險費1,918元、車款1萬元
                      共1萬1,918元
                      共計：159萬5,631元


司法院資訊處製作；財團法人民間司法改革基金會備份。
